臺灣桃園地方法院刑事判決　　　　　　 96年度審訴字第545號
公　訴　人　臺灣桃園地方法院檢察署檢察官
被　　　告　甲○○
指定辯護人　本院公設辯護人　陳瑞明
上列被告因違反毒品危害防制條例案件，經檢察官提起公訴（96
年度毒偵字第2863號），嗣被告於準備程序進行中為有罪之陳述
，經本院合議庭裁定由受命法官獨任進行簡式審判程序後，聲請
改依協商程序而為判決，本院判決如下：
    主  文
甲○○施用第一級毒品，累犯，處有期徒刑拾月又拾伍日，扣案
之海洛因壹包連同包裝袋壹只（毛重零點玖公克，驗餘毛重零點
捌捌公克）沒收銷燬之，注射針筒貳支、杓子壹支均沒收。
    事實及理由
一、本件被告所犯係死刑、無期徒刑或最輕本刑為三年以上有期
    徒刑以外之罪，其於準備程序中就被訴事實為有罪之陳述，
    經本院告知簡式審判程序之旨，並聽取公訴人、被告及辯護
    人之意見後，爰依刑事訴訟法第273 條之1 第1 項規定合議
    裁定由受命法官獨任進行簡式審判程序。
二、被告甲○○前有違反廢止前麻醉藥品管理條例、肅清煙毒條
    例、毒品危害防制條例等前科，其中於民國87年間因違反毒
    品危害防制條例案件，經臺灣高等法院以88年度上訴字第28
    45號判決判處有期徒刑5 年2 月確定後，於88年10月28日入
    監執行，於91年11月14日假釋出監，嗣因假釋期間內再犯施
    用毒品案件，該假釋經撤銷後仍應執行殘刑1 年4 月又28日
    ，該施用毒品犯行並經臺灣嘉義地方法院以93年度訴字第13
    9 號判決判處應執行有期徒刑1 年（其中施用第一級毒品部
    分判處有期徒刑9 月，施用第二級毒品部分判處有期徒刑4
    月），於92年11月13日入監接續執行，於95年2 月10日縮短
    刑期執行完畢（構成累犯）。
三、另被告曾於87年間，因施用毒品案件，經本院以87年度毒聲
    字第2160號裁定觀察、勒戒後，認有繼續施用毒品傾向，再
    經本院以87年度毒聲字第2909號裁定令入戒治處所施以強制
    戒治，嗣因強制戒治屆滿3 月，其成效經評定合格，經本院
    裁定停止戒治，所餘戒治期間付保護管束，於88年11月22日
    保護管束期滿，並經臺灣桃園地方法院檢察署檢察官於89年
    1 月3 日以89年度戒偵字第8 號為不起訴處分確定。又於92
    年間，於上開強制戒治執行完畢後5 年內再因施用毒品案件
    ，經臺灣嘉義地方法院以93年度訴字第139 號判決判處應執
    行有期徒刑1 年確定。詎仍未戒除毒癮，明知海洛因為毒品
    危害防制條例第2 條第2 項第1 款所規定之第一級毒品，不
    得施用、持有，復另行起意，基於施用第一級毒品海洛因犯
    意，於96年5 月18日上午10時許，在桃園縣桃園市某加油站
    廁所內，以將海洛因摻水置入注射針筒內施打至體內之方式
    ，施用第一級毒品海洛因1 次。嗣為警於同日17時許，在桃
    園縣桃園市○○○路與福元街口處查獲，並扣得其所有之第
    一級毒品海洛因1 包連同包裝袋1 只（毛重0.9 公克，驗餘
    毛重零點捌捌公克）及其所有供（但非專供）施用第一級毒
    品海洛因之注射針筒2 支、杓子1 支。案經桃園縣政府警察
    局桃園分局報告臺灣桃園地方法院檢察署檢察官偵查起訴。
四、證據名稱：
    (一)被告於本院準備程序中之自白。
    (二)臺灣檢驗科技股份有限公司濫用藥物尿液檢驗報告、濫用
      藥物檢驗報告暨桃園縣政府警察局桃園分局被採尿人姓名
      編號對照表、毒品檢體送驗紀錄表各1 紙附卷可稽。
    (三)扣案之海洛因1 包連同包裝袋1 只（毛重0.9 公克，驗餘
      毛重0.88公克）、注射針筒2 支、杓子1 支可資佐證。
五、本件經檢察官與被告於審判外達成協商之合意且被告已認罪
    ，其合意內容為：就其施用第一級毒品部分，被告願受科刑
    範圍為有期徒刑10月又15日。經查，上開協商合意並無刑事
    訴訟法第455 條之4 第1 項所列情形之一，檢察官聲請改依
    協商程序而為判決，本院爰不經言詞辯論，於協商合意範圍
    內為協商判決，合予敘明。
六、扣案之海洛因1 包連同包裝袋1 只（毛重0.9 公克，0.88公
    克），經送臺灣檢驗科技股份有限公司鑑定結果，確含海洛
    因成分，有臺灣檢驗科技股份有限公司濫用藥物檢驗報告1
    紙在卷可稽，應依毒品危害防制條例第18條第1 項前段規定
    ，沒收銷燬之；包裹第一級毒品海洛因之包裝袋1 只與前開
    海洛因毒品無從完全剝離，併依毒品危害防制條例第18條第
    1 項前段規定，沒收銷燬之。另扣案之注射針筒2 支、杓子
    1 支，均係被告所有，供（但非專供）其施用第一級毒品海
    洛因所用之物，業據被告於警詢及偵訊中自承在卷，均應依
    刑法第38條第1 項第2 款規定，宣告沒收。
七、應適用之法條：刑事訴訟法第273 條之1 第1 項、第455 條
    之4 第2 項、第455 條之8 ，毒品危害防制條例第10條第1
    項、第18條第1 項前段，刑法第11條前段、第47條第1 項、
    第51 條第5款、第38條第1項第2款。
八、本判決除有刑事訴訟法第455 條之4 第1 項第1 款、第2 款
    、第4 款、第6 款、第7 款所定情形之一，或違反同條第2
    項規定者外，不得上訴。
九、如不服本件判決，得自收受判決送達之日起10日內，向本院
    提出上訴書狀，上訴於第二審法院。
本案經檢察官鄭堤升到庭執行職務。
中　　華　　民　　國　　96　　年　　12　  月　　31　　日
                  刑事庭    法　官　徐  培  元
以上正本證明與原本無異。
                            書記官  楊  美  慧
中　　華　　民　　國　　96　　年　　12　  月　　31　　日
附錄論罪科刑依據之法條：
毒品危害防制條例第十條
施用第一級毒品者，處六月以上五年以下有期徒刑。
施用第二級毒品者，處三年以下有期徒刑。
